【裁判字號】    99,簡上,102
【裁判日期】    991029
【裁判案由】    詐欺
【裁判全文】
臺灣板橋地方法院刑事判決             99年度簡上字第102號
上  訴  人  臺灣板橋地方法院檢察署檢察官
被      告  丁○○
上列上訴人因被告詐欺案件，不服本院98年度簡字第9740號，中
華民國98年12月22日所為第一審簡易判決（聲請簡易判決處刑案
號：臺灣板橋地方法院檢察署98年度偵字第28958 號），提起上
訴，及移送併案審理（98年度偵字第31514 號、99年度偵字第77
72號），本院管轄之第二審合議庭依通常程序，自為第一審判決
如下：
    主    文
原判決撤銷。
本件免訴。
    理    由
一、聲請簡易判決處刑意旨略以：被告丁○○應能預見提供個人
    金融機構帳戶與他人使用，將幫助犯罪集團或不法分子實施
    詐欺或其他財產犯罪，竟仍基於幫助詐欺之不確定故意，於
    不詳時、地，將其板信商業銀行信義分行（下稱板信銀行）
    帳號00000000000000號帳戶之提款卡及密碼，交付予姓名年
    籍不詳之詐欺集團成員，以供詐欺集團成員使用。嗣該詐欺
    集團成員在露天拍賣網站刊登拍賣功學社腳踏車之不實訊息
    ，致上網訂購該商品之乙○○陷於錯誤，於民國98年8 月5
    日1 時47分許，以ATM 轉帳之方式，匯款新臺幣（下同）15
    ,000元至被告上開板信銀行帳戶內，因認被告涉犯刑法第30
    條第1 項、第339 條第1 項之幫助詐欺取財罪嫌等語。
二、按案件曾經判決確定者，應諭知免訴之判決，並得不經言詞
    辯論為之，刑事訴訟法第302 條第1 款、第307 條分別定有
    明文。又案件曾經判決確定者，應為免訴之判決，此項原則
    關於實質上一罪或裁判上一罪，均有其適用，最高法院60年
    臺非字第77號判例意旨可資參照。
三、查被告明知提供金融帳戶之提款卡、提款密碼等物予陌生人
    士使用，有可能遭不法利用，以利他人遂行財產犯罪（包括
    詐欺取財）之目的，竟以縱使有人持其金融帳戶作為詐欺取
    財之犯罪工具，亦不違背其本意之幫助犯意，於98年8 月3
    日前之某日，在臺北市西門町某處，同時將其在第一商業銀
    行五股工業區分行（下稱第一銀行）開設之帳號0000000000
    0 號帳戶及在板信銀行信義分行開設之帳號00000000000000
    號帳戶之提款卡及提款密碼，以每個帳戶各3,000 元，共計
    6,000 元之代價，售予真實姓名、年籍不詳，綽號「阿飛」
    之成年人使用。嗣取得被告上開第一銀行及板信銀行帳戶提
    款卡、提款密碼之人及其所屬之詐騙集團成員，即先後：(一)
    利用電腦在露天拍賣網站上刊登不實之拍賣Canon IXUS110I
    S 數位相機訊息，致上網瀏覽之劉正偉陷於錯誤，於98年8
    月3 日11時許下標購買，並於同日12時50分許，在新竹市○
    ○路243 號郵局以自動櫃員機轉帳方式，匯款5,120 元至被
    告上開第一銀行帳戶內，旋遭提領完畢。(二)利用電腦在露天
    拍賣網站上刊登不實之拍賣8.8 折7-11商店禮券訊息，致上
    網瀏覽之廖振勝陷於錯誤，於98年8 月3 日12時許下標購買
    ，並於同日13時許以網路銀行轉帳方式，匯款11,200元至被
    告上開第一銀行帳戶內，旋遭提領完畢。(三)利用電腦在露天
    拍賣網站上刊登不實之拍賣全新09SHIMANOXTR變速器訊息，
    致上網瀏覽之張崇銘陷於錯誤，於98年8 月3 日13時58分許
    下標購買，並於同日14時38分許，在臺北縣新店市○○路○
    段1 號家樂福賣場內，以自動櫃員機轉帳方式，匯款5,000
    元至被告上開第一銀行帳戶內，旋遭提領完畢。(四)利用電腦
    在雅虎奇摩拍賣網站上刊登不實之拍賣Canon 相機訊息，致
    上網瀏覽之黃郁民陷於錯誤，於98年8 月3 日16時56分許下
    標購買，並於同日17時9 分許以轉帳方式，匯款20,000元至
    被告上開第一銀行帳戶內，旋遭提領完畢。(五)利用電腦在雅
    虎奇摩拍賣網站上刊登不實之拍賣亞培倍力素腫瘤配方商品
    訊息，致上網瀏覽之張惠梅陷於錯誤，於98年8 月3 日19時
    52分許下標購買，並於同日20時16分許以自動櫃員機轉帳方
    式，匯款7,800 元至被告上開第一銀行帳戶內，旋遭提領完
    畢。(六)利用電腦在雅虎奇摩拍賣網站上刊登不實之拍賣亞培
    倍力素腫瘤配方商品訊息，致上網瀏覽之詹金蓮陷於錯誤，
    於98年8 月3 日20時許下標購買，並於同日20時59分許，以
    自動櫃員機轉帳方式，匯款12,390元至被告上開第一銀行帳
    戶內，旋遭提領完畢。(七)利用電腦在雅虎奇摩拍賣網站上刊
    登不實之拍賣Sony NWZ-W202 心型耳機MP3 訊息，致上網瀏
    覽之吳佩珊陷於錯誤，於98年8 月3 日21時許下標購買，並
    於同日21時25分許以網路銀行轉帳方式，匯款2,240 元至被
    告上開第一銀行帳戶內，旋遭提領完畢。(八)利用電腦在雅虎
    奇摩拍賣網站上刊登不實之拍賣夏普WX-T91號手機訊息，致
    上網瀏覽之丙○○陷於錯誤，於98年8 月4 日13時29分許下
    標購買，並於同日14時19分許，以網路轉帳方式，匯款5,00
    0 元至被告上開板信銀行帳戶內，旋遭提領完畢。(九)利用電
    腦在雅虎奇摩拍賣網站上刊登不實之拍賣纖Q 糖訊息，致上
    網瀏覽之潘人榮陷於錯誤，於98年8 月4 日14時21分許下標
    購買，並於同日14時30分許，以網路銀行轉帳方式，匯款3,
    000 元至被告上開板信銀行帳戶內，旋遭提領完畢。(十)利用
    電腦在雅虎奇摩拍賣網站上刊登不實之拍賣纖Q 糖訊息，致
    上網瀏覽之王巧君陷於錯誤，於98年8 月4 日某時下標購買
    ，並於同日15時50分許，以自動櫃員機轉帳方式，匯款6,00
    0 元至被告上開板信銀行帳戶內，旋遭提領完畢。(十一)利用電
    腦在雅虎奇摩拍賣網站上刊登不實之拍賣手機訊息，致於98
    年8 月4 日14時許上網瀏覽之甲○○陷於錯誤而下標購買，
    並於同日19時11分許，以自動櫃員機轉帳方式，匯款5,080
    元至被告上開板信銀行帳戶內，旋遭提領完畢。(十二)利用電腦
    在露天拍賣網站上刊登不實之拍賣功學社腳踏車訊息，致上
    網瀏覽之乙○○陷於錯誤而下標購買，並於98年8 月5 日1
    時47分許，以自動櫃員機轉帳方式，匯款15,000元至被告上
    開板信銀行帳戶內，旋遭提領完畢，因認被告係犯刑法第30
    條第1 項、第339 條第1 項之幫助詐欺取財罪之犯行，其中
    (一)至(七)、(九)、(十)犯行，前經本院以98年度簡字第8306號判處
    有期徒刑4 月，嗣檢察官以上開判決未及審酌前揭(十一)、(十二)部
    分犯行（即98年度偵字第28958 號、第31514 號部分）為由
    提起上訴，並移送併案審理前揭(八)所示部分（即98年度偵字
    第7772號），經本院以99年度簡上字第214 號撤銷原判決，
    改判處有期徒刑5 月，於99年8 月27日確定（下稱前案），
    有上開判決書、臺灣高等法院被告前案紀錄表在卷可按，並
    經本院調卷核閱無誤。準此，本件檢察官聲請簡易判決處刑
    之犯罪事實，既為前案確定判決犯罪事實之一部，檢察官就
    同一犯罪事實重行起訴而聲請本院簡易判決處刑，揆諸前開
    說明，自為前案判決效力所及，原審未查，遽予科刑判決，
    尚有未洽；而檢察官謂原審未及審酌而提起上訴之(八)、(十一)部
    分，亦經前案判決，是其上訴雖無理由，然原判決既有上述
    違法之處，自應由本院予以撤銷改判，爰不經言詞辯論，逕
    為諭知免訴之判決。
四、至於臺灣板橋地方法院檢察署移送併案審理部分（98年度偵
    字第31514 號、99年度偵字第7772號），業經前案判決確定
    ，是本案雖經諭知免訴之判決，亦毋庸將併辦部分退回檢察
    官另行偵辦，附此敘明。
據上論斷，應依刑事訴訟法第452 條、第455 條之1 第3 項、第
369 條第2 項、第364 條、第302 條第1 款、第307 條，判決如
主文。
中    華    民    國    99    年    10    月    29    日
                  刑事第十五庭  審判長法  官  王綽光
                                      法  官  黃司熒
                                      法  官  洪珮婷
以上正本證明與原本無異。
如不服本判決，應於判決送達後10日內，向本院提出上訴書狀，
並應敘述具體理由；其未敘述上訴理由者，應於上訴期間屆滿後
20日內向本院補提理由書（均須按他造當事人之人數附繕本）「
切勿逕送上級法院」。
                                      書記官  陳永訓
中    華    民    國    99    年    10    月    29    日

司法院資訊處製作；財團法人民間司法改革基金會備份。
